臺灣桃園地方法院刑事判決　　　　　　　96年度訴緝字第55號
公　訴　人　臺灣桃園地方法院檢察署檢察官
被　　　告　甲○○
上列被告因違反毒品危害防制條例案件，經檢察官提起公訴（95
年度毒偵字第3459號），本院判決如下：
    主  文
甲○○連續施用第一級毒品，處有期徒刑捌月，扣案之第一級毒
品海洛因壹包（淨重零點壹公克、空包裝重零點壹玖公克）沒收
銷燬之；削尖吸管貳支及注射針筒參支，均沒收。
    事  實
一、甲○○曾因施用毒品案件，經本院於民國92年12月30日，以
    92年度毒聲字第3860號裁定送觀察、勒戒，經觀察、勒戒後
    ，認無繼續施用毒品之傾向，於93年5 月18日執行完畢釋放
    ，復經臺灣桃園地方法院檢察署檢察官於93年5 月20日，以
    92年度毒偵字第3275號為不起訴處分確定。詎其仍未戒除毒
    癮，竟基於施用第一級毒品之概括犯意，自95年4 月中旬某
    日起至95年6 月24日上午某時止，連續在桃園縣龍潭鄉國軍
    804 醫院及桃園縣龍潭鄉、平鎮市○○○地○路旁等處，以
    先使用其所有之削尖吸管，將第一級毒品海洛因放置於其所
    有之注射針筒內，再以其所有注射針筒注射之方式，施用第
    一級毒品海洛因多次。嗣於95年6 月24日下午5 時10分許，
    為警在桃園縣平鎮市東勢44之2 號查獲，並扣得其所有之第
    一級毒品海洛因1 包（淨重0 ．1 公克、空包裝重0 ．19公
    克），及供（但非專供）其施用第一級毒品海洛因所用之削
    尖吸管2 支及注射針筒3 支。
二、案經桃園縣政府警察局平鎮分局報告臺灣桃園地方法院檢察
    署檢察官偵查起訴。
    理  由
一、訊據被告甲○○對於上揭時、地，其連續施用第一級毒品多
    次之事實坦承不諱，又經將被告於95年6 月24日下午6 時30
    分許為警所採集之尿液送驗結果，呈鴉片類陽性反應，有台
    灣檢驗科技股份有限公司於95年7 月12日出具之濫用藥物尿
    液檢驗報告、桃園縣政府警察局平鎮分局被採尿人姓名編號
    對照表各1 紙附卷可稽，此外，復有被告所有之第一級毒品
    海洛因1 包（淨重0 ．1 公克、空包裝重0 ．19公克），及
    供（但非專供）其施用第一級毒品海洛因所用之削尖吸管2
    支及注射針筒3 支扣案為證，而扣案之白粉1 包送請法務部
    調查局鑑定，送驗白粉（經該局標示為ＨＲ＋）含有第一級
    毒品海洛因成分無訛，亦有該局95年7 月20日調科壹第0000
    00000 號鑑定通知書1 紙附卷憑佐。是認被告上開任意性自
    白，應與事實相符，堪以採信。綜上，本件事證明確，被告
    上揭犯行足可認定，應依法論科。
二、被告行為後，刑法業於94年2 月2 日修正公布，95年7月1日
    起施行，其中第56條關於連續犯之規定已刪除，並修正第 2
    條、第28條、第33條、第38條、第41條、第42條、第55條及
    第74條等規定。按行為後法律有變更者，適用行為時之法律
    ，但行為後之法律有利於行為人者，適用最有利於行為人之
    法律，修正後刑法第2 條第1 項定有明文。此條規定係規範
    行為後法律變更所生新舊法律比較適用之準據法，本身尚無
    新舊法比較之問題，於新法施行後，應一律適用新法第2 條
    第1 項之規定，為「從舊從輕」之比較，先予敘明。茲查：
（一）刑法第56條連續犯之規定業於94年2 月2 日修正公布刪除
      ，並於95年7 月1 日施行，則被告之犯行，因行為後新法
      業已刪除連續犯之規定，此刪除雖非犯罪構成要件之變更
      ，但顯已影響行為人刑罰之法律效果，自屬法律有變更。
      經比較新、舊法結果，修正後規定並未較有利於行為人，
      則應依修正後刑法第2 條第1 項前段規定，適用行為時（
      即修正前）之法律。
（二）又刑法第38條沒收之規定亦於94年2 月2 日修正公布，並
      於95年7 月1 日施行，按從刑附屬主刑，除法律有特別規
      定外，依主刑所適用之法律（最高法院95年第8 次刑庭會
      議決議參照），查沒收為從刑之一種，本件依修正後刑法
      第2 條第1 項之規定就主刑比較結果，應適用行為時（即
      修正前）之法律，已如前述，依從刑附屬於主刑之原則，
      自不得就新舊法予以割裂適用，應一律適用行為時之法律
      。
（三）另刑法第11條於95年7 月1 日雖亦經修正生效施行，惟修
      正後之規定僅係將得適用刑法總則規定之刑事特別法範圍
      由原規定之「其他法令有刑罰之規定者」，更明確化為「
      其他法律有刑罰或保安處分之規定者」，此一修正尚不涉
      及行為人罪刑之結果，故無新舊法比較之問題，併此敘明
      。
三、核被告甲○○所為，係犯毒品危害防制條例第10條第1 項之
    施用第一級毒品罪。被告非法持有第一級毒品海洛因，進而
    施用，其持有之低度行為應被施用之高度行為所吸收，不另
    論其非法持有第一級毒品之罪。又被告先後多次施用第一級
    毒品海洛因之犯行，時間緊接，犯罪構成要件相同，顯係基
    於概括犯意為之，為連續犯，應分別依修正前刑法第56條之
    規定以一罪論，並加重其刑。查被告曾因施用毒品案件，經
    本院於92年12月30日，以92年度毒聲字第3860號裁定送觀察
    、勒戒，經觀察、勒戒後，認無繼續施用毒品之傾向，於93
    年5 月18日執行完畢釋放，有臺灣高等法院被告前案紀錄表
    及刑案資料查註紀錄表各1 份附卷為憑，其於上開觀察勒戒
    執行完畢後，5 年內再犯毒品危害防制條例第10條第1 項之
    罪，是依毒品危害防制條例第23條第2 項之規定，應予依法
    追訴。爰審酌被告前經本院裁定送觀察、勒戒執行完畢後，
    不知悔改、警惕，猶繼續施用毒品，本不宜寬貸，及其犯罪
    動機、素行、施用之次數，惟念及此乃自戕行為、被告犯後
    已坦承悔悟等一切情狀，量處如主文所示之刑。
四、末查，前述扣案之第一級毒品海洛因1 包（淨重0 ．1 公克
    、空包裝重0 ．19公克），係屬毒品，應依毒品危害防制條
    例第18條第1 項前段規定，不問屬於犯人與否，宣告沒收並
    銷燬之；削尖吸管2 支及注射針筒3 支，為被告所有供（但
    非專供）施用第一級毒品海洛因所用之物，業據被告供明在
    卷，應依修正前刑法第38條第1 項第2 款規定宣告沒收。
五、臺灣桃園地方法院檢察署檢察官併辦意旨略以：被告甲○○
    於95年7 月間起至同年11月24日下午，在桃園縣中壢市境內
    ，施用第一級毒品海洛因，與已經起訴部分具有接續犯之事
    實上一罪關係（95年毒偵字第6254號），爰移送本院併案審
    理云云。惟查，於95年7 月1 日生效施行之新刑法已刪除連
    續犯之規定，揆諸刪除連續犯之立法目的，乃基於連續犯原
    本即為數罪及刑罰公平原則之考量，如認為於刪除連續犯之
    規定後，可改採集合犯、接續犯關係聲請本件之併辦，豈非
    違背當初刪除連續犯規定之初衷？遑論前揭移送併辦之犯行
    ，與上開經起訴部分之犯行，並非時間緊接，已有差距，況
    被告於本院審理中亦供稱：伊於95年6 月24日為警查獲後，
    一直到95年11月24日才再施用第一級毒品，其間，因伊在工
    作，所以都沒有用毒品等語在卷（見本院96年4 月4 日審判
    筆錄），則殊難認為被告所為上開各次施用第一級毒品海洛
    因之犯行係基於單一之犯意。基此，前揭併辦部分之犯罪事
    實，自非起訴效力所及，本院不得併予審究，檢察官移送本
    院併案審理，即有未合。本院爰將移送併辦部分退由檢方另
    行偵處，附此敘明。
據上論斷，應依刑事訴訟法第299 條第1 項前段，毒品危害防制
條例第10條第1 項、第2 項、第18條第1 項前段，修正後刑法第
2 條第1 項前段、第11條，修正前刑法第56條、第38條第1 項第
2 款，判決如主文。
本案經檢察官鄭東峰到庭執行職務。
中　　華　　民　　國　　96　　年　　4 　　月　　18　　日
                     刑事第十二庭審判長法  官  游紅桃
                                       法  官  陳雪玉
                                       法  官  王美玲
以上正本證明與原本無異。
如不服本判決，應於判決送達後10日內向本院提出上訴狀 (應附
繕本)， 上訴於臺灣高等法院。
                                       書記官  吳玉蘭
中　　華　　民　　國　　96　　年　　4 　　月　　18　　日
附錄本案論罪科刑法條：
毒品危害防制條例第10條第1 項
施用第一級毒品者，處六月以上五年以下有期徒刑。
